【裁判字號】    95,訴,294
【裁判日期】    950522
【裁判案由】    毒品危害防制條例
【裁判全文】
臺灣基隆地方法院刑事判決               95年度訴字第294號
公  訴  人  臺灣基隆地方法院檢察署檢察官
被      告  乙○○
                    （另案
上列被告因違反毒品危害防制條例案件，經檢察官提起公訴（95
年度毒偵字第369號），被告就被訴事實為有罪之陳述，經本院
合議庭裁定由受命法官獨任以簡式審判程序審理，判決如下：
    主  文
乙○○連續施用第一級毒品，處有期徒刑捌月；又連續施用第二
級毒品，處有期徒刑肆月，扣案之第二級毒品安非他命拾壹包驗
餘淨重參肆壹點肆玖陸貳公克（不含包裝袋）均沒收銷燬之，塑
膠瓶吸食器壹組含貳根吸管、塑膠瓶壹個均沒收。應執行有期徒
刑拾壹月，扣案之第二級毒品安非他命拾壹包驗餘淨重參肆壹點
肆玖陸貳公克（不含包裝袋）均沒收銷燬之，塑膠瓶吸食器壹組
含貳根吸管、塑膠瓶壹個均沒收。
    事  實
一、乙○○前因施用第一、二級毒品案件，經觀察、勒戒後，認
    無繼續施用毒品之傾向，由臺灣基隆地方法院檢察署檢察官
    於民國94年6月6日，以94年度毒偵字第649號不起訴處分確
    定，並於94年6月7日釋放。詎乙○○仍不知悔改，基於施用
    第一級毒品海洛因之概括犯意，自94年10月間某日起至94年
    12月14日凌晨某時止（起訴書記載為於94年12月14日），在
    基隆市○○區○○街132號11樓住處，以將第一級毒品海洛
    因摻在香煙內點火吸用之方式，連續施用第一級毒品海洛因
    多次，約1星期施用1次；另基於施用第二級毒品安非他命之
    概括犯意，自94年10月中旬某日起至94年12月14日凌晨某時
    止（起訴書記載為於94年12月14日），在上開住處，用塑膠
    瓶吸食器1組含2根吸管、塑膠瓶1個施用之方式，連續施用
    第二級毒品安非他命多次，約2天施用1次。嗣為警於94年12
    月14日15時30分許在上址搜索，並查獲第二級毒品安非他命
    11包驗餘淨重341.4962公克，其所有供施用第二級毒品用之
    塑膠瓶吸食器1組含2根吸管、塑膠瓶1個，經警採集乙○○
    尿液送臺灣尖端先進生技醫藥股份有限公司檢驗結果呈嗎啡
    陽性反應（嗎啡檢出濃度6940ng／ml）及安非他命陽性反應
    （安非他命檢出濃度3910ng／ml）、甲基安非他命陽性反應
    （甲基安非他命檢出濃度約50240ng／ml）。
二、案經基隆市警察局移送臺灣基隆地方法院檢察署檢察官偵查
    起訴。
    理  由
壹、程序事項
    本件被告乙○○所犯者非為死刑、無期徒刑、最輕本刑為3
    年以上有期徒刑之罪或高等法院管轄第一審案件，其於準備
    程序進行中，先就被訴事實為有罪之陳述，經告知其簡式審
    判程序之旨，並聽取公訴人、被告之意見後，本院合議庭業
    已依刑事訴訟法第273條之1第1項之規定，裁定由受命法官
    獨任以簡式審判程序進行本案之審理。
貳、實體事項
一、證據名稱：
  (一)被告乙○○於本院準備程序、審判程序時自白上開犯行。
  (二)第二級毒品安非他命11包驗餘淨重341.4962公克、塑膠瓶吸
    食器1組含2根吸管、塑膠瓶1個扣案可佐。
  (三)臺灣尖端先進生技醫藥股份有限公司94年12月23日濫用藥物
    檢驗報告1份「被告尿液檢驗結果呈嗎啡陽性反應（嗎啡檢
    出濃度6940ng／ml）及安非他命陽性反應（安非他命檢出濃
    度3910ng／ml）、甲基安非他命陽性反應（甲基安非他命檢
    出濃度約50240ng／ml）」、內政部警政署刑事警察局95年1
    月2日刑鑑字第0940194635號鑑定書「驗前總毛重357.09公
    克，包裝塑膠袋總重10.82公克，取樣編號A5，淨重35.2公
    克，取0.17公克鑑定用罄，餘35.03公克，檢出二級毒品甲
    基安非他命成分」、憲兵司令部刑事鑑識中心95年4月20日
    （95）安鑑字第00654號鑑驗通知書「送驗顆粒11包，淨重
    341.7531公克，取樣0.2569公克（已鑑析用罄），餘淨重34
    1.4962公克，有甲基安非他命成份」、查獲照片19張、臺灣
    基隆地方法院檢察署檢察官94年度毒偵字第649號不起訴處
    分書、臺灣基隆地方法院檢察署刑案資料查註紀錄表、臺灣
    高等法院被告前案紀錄表附卷可考。
二、刑之酌科：
    核被告所為，係犯毒品危害防制條例第10條第1項、第2項之
    施用第一級毒品罪、施用第二級毒品罪。被告持有第一級毒
    品海洛因、第二級毒品安非他命係供施用，其持有第一級毒
    品海洛因、第二級毒品安非他命之低度行為，應為施用第一
    級毒品、施用第二級毒品之高度行為所吸收，均不另論罪。
    被告先後多次施用第一級毒品海洛因、多次施用第二級安非
    他命之犯行，均時間緊接，所犯構成要件相同，顯係基於概
    括犯意為之，均為連續犯，應依刑法第56條各論以1施用第
    一級毒品罪、1施用第二級毒品罪，並均加重其刑。被告所
    犯上開2罪，犯意各別，行為互殊，應予分論併罰。起訴書
    僅就被告於94年12月14日施用第一級毒品海洛因、第二級毒
    品安非他命之犯行提起公訴，並未就被告其餘施用第一級毒
    品、施用第二級毒品之犯行予以起訴，惟未起訴部分與起訴
    部分有連續犯裁判上一罪之關係，為起訴效力所及，本院得
    併予審理，在此說明。爰審酌被告曾接受過觀察勒戒不起訴
    處分後再犯施用毒品罪、其施用毒品期間、次數及被告於本
    院審理時坦承犯行等一切情狀，量處如主文所示之刑，並定
    其應執行刑，以示儆懲。
三、沒收部分：
    扣案之第二級毒品安非他命11包驗餘淨重341.4962公克（不
    含包裝袋），為查獲之毒品，不問屬於被告與否，應依毒品
    危害防制條例第18條第1項前段之規定，宣告沒收銷燬之；
    扣案之塑膠瓶吸食器1組含2根吸管、塑膠瓶1個，為被告所
    有供施用第二級毒品安非他命所用之物，業據被告於本院審
    理時供明在卷，依刑法第38條第1項第2款之規定，併予宣告
    沒收。至另扣案之包裝上開安非他命之包裝袋11個及夾鏈袋
    非屬被告所有，研磨器為被告所有非供施用第一、二級毒品
    用，玻璃瓶吸食器1組及磅秤為案外人許全福所有，玻璃瓶
    為許全福所有煙灰缸用途，均非屬被告所有供施用第一、二
    級毒品所用之物，業據被告供明在卷，不予宣告沒收，在此
    敘明。
四、應適用之法條：
    據上論斷，應依刑事訴訟法第299條第1項前段、第273條之1
    第1項、第284條之1、第310條之2、第454條第1項，毒品危
    害防制條例第10條第1項、第2項、第23條第2項、第18條第1
    項前段，刑法第11條、第56條、第38條第1項第2款、第51條
    第5款，判決如主文。
本案經檢察官甲○○到庭執行職務。
中    華    民    國    95    年    5     月    22    日
                  刑事第四庭法  官  鄭景文
以上正本證明與原本無異。
對於本件判決如有不服，應於收受送達後10日內，向本院提出上
訴書狀，上訴於臺灣高等法院，並按他造當事人之人數附具繕本
。
中    華    民    國    95    年    5     月    22    日
                            書記官  陸清敏
附錄論罪科刑依據之法條：
毒品危害防制條例第10條第1項、第2項：
    施用第一級毒品者，處6月以上5年以下有期徒刑。
    施用第二級毒品者，處3年以下有期徒刑。


司法院資訊處製作；財團法人民間司法改革基金會備份。
